【裁判字號】    99,交聲,683
【裁判日期】    990531
【裁判案由】    違反道路交通管理處罰條例聲明異議
【裁判全文】
臺灣士林地方法院刑事裁定            99年度交聲字第683號
聲  請  人  臺灣士林地方法院檢察署檢察官
被      告  甲○○
上列異議人即受處分人因違反道路交通管理處罰條例案件，對於
臺北市交通事件裁決所中華民國99年5 月6 日所為之北市裁罰字
第裁22-AH0000000號裁決書（原舉發單號：臺北市警察局北市警
交大字第AH0000000 號）聲明異議，本院裁定如下：
    主  文
異議駁回。
    理  由
一、按汽車駕駛人，行車速度，超過規定之最高時速者，處新台
    幣（下同）1,200元以上2,400元以下罰鍰；汽車駕駛人有道
    路交通管理處罰條例第40條第1 項情形者，除依原條款處罰
    鍰外，並予記違規點數1 點，道路交通管理處罰條例第40條
    第1項、第63條第1 項第1 款分別定有明文。
二、原處分意旨略以：異議人即受處分人甲○○，於民國99年2
    月12日22時52分，駕駛其CY-5859 號自用一般小客車，行經
    忠孝東路6 段39號東向，因行車限速為50公里，惟其經測速
    儀器測得時速為61公里，為舉發機關之執勤員警以科學儀器
    採證照片依法逕行舉發，經原處分機關依道路交通管理處罰
    條例第40條之規定，裁處罰鍰1,600 元，並依第63條第1 項
    之規定，記違規點數1 點。
三、異議意旨略以：該測速儀係科學儀器，即使經檢驗合格並在
    有效期限內，亦應有誤差值；且「違反道路交通管理事件統
    一裁罰基準及處理細則」第12條第1 項第11款中給予時速10
    公里之寬限值，並無臺北市政府警察局南港分局99年4 月12
    日北市警南分交字第09930641000 號函中第四項提及「已含
    測速儀之誤差」之文字，是否為裁決者之主觀判定，準此，
    異議人應在違規情節輕微之行為給予之十公里寬限值內；又
    該函文第六點明文檢附雷達測速儀檢定合格證書影本一紙，
    但實際上並未附在該郵件內，是否有程序之瑕疵，為此，聲
    明異議云云。
四、經查：
(一)異議人甲○○駕駛CY-5859號自用一般小客車（下稱上開車
    輛），於民國99年2 月12日22時52分，行經忠孝東路6 段39
    號東向處，經該處固定式雷達測速照相設備測速之時速為61
    公里，而該處限速50公里，計超速11公里之事實，為異議人
    所不爭執，並有原舉發單位即臺北市政府市警察局北市警交
    大字第AH0000000 號舉發違反道路交通管理事件通知單1 紙
    暨採證照片1 幀在卷可稽，是異議人確有於上開時間、上開
    路段超速行駛之違規事實，應堪認定。本件異議人乃超速行
    駛，揆諸上揭規定，得使用固定式或非固定式科學儀器採證
    ，應予敘明。
(二)異議人雖以前詞置辯，惟查：舉發本件違規所使用之雷達測
    速器材，係設置於忠孝東路6 段39號處，且通過經濟部標準
    檢驗局國家標準檢驗合格（檢定合格單號碼：MOGA0000000A
    ,MOGA0000000B 、檢定日期：98年7 月30日、有效期限：99
    年7 月31日），有臺北縣政府警察局99年4 月12日北市警南
    分交字第09930641000 號函檢附之經濟部標準檢驗局雷達測
    速儀檢定合格證書1 紙在卷可考，儀器本身即具有高度準確
    性，其所測到的速度採證值即具公信力可作為執法採證之用
    ，足認異議人違規當時，該測速器尚未逾越檢定合格期間，
    並無故障瑕疵，是異議人確於上揭時、地有「行車時速為61
    公里、限速50公里、超速11公里」之違規事實，要無疑義。
    又縱測速儀器於測速時有所誤差，惟臺北市政府警察局南港
    分局為免民眾質疑測速儀器之準確性，依「違反道路交通管
    理事件統一裁罰基準及處理細則」第12條第1 項第11款規定
    ，已將該違規路段之速限50公里，放寬至超速10公里以上，
    即時速61公里以上始取締，查上揭規定規範意旨，即在規範
    誤差值之容許性，是故其已將測速器之誤差值算入，應無疑
    義。是異議人於前揭時、地有行車時速61公里，超速11公里
    之行為，其違規情節非屬輕微，堪予認定，異議人前揭所辯
    ，應係卸責之詞，並非可採。
(三)異議人另質以：上揭函文第六點明文檢附雷達測速儀檢定合
    格證書影本一紙，但實際上並未附在該郵件內，是否有程序
    之瑕疵云云，惟該雷達測速儀檢定合格證書影本雖漏未檢附
    予異議人，惟該雷達測速儀檢定合格證書影本已由本院附卷
    供參，況異議人違規事實明確，已如前述，衡以本件異議人
    之違規情事所涉及道路安全公共利益之均衡維護，本院認上
    開程序之瑕疵並不影響本案之認定，異議人亦無從以此解免
    其違規之責任。
五、綜上所述，異議人確有於上揭時地超速行駛之違規行為，是
    原處分機關依道路交通管理處罰條例第40條第1 項（原處分
    漏載第1 項）、第63條第1 項第1 款（原處分漏載第1 款）
    、違反道路交通管理事件統一裁罰基準表規定，裁處異議人
    罰鍰1,800 元，並記違規點數1 點，核無違誤，本件異議人
    之異議為無理由，應予駁回。
據上論斷，應依道路交通案件處理辦法第19條，裁定如主文。
中    華    民    國    99    年    5     月    31    日
                        交通法庭法  官  陳俞婷
以上正本證明與原本無異。
如不服本裁定應於收受正本後5日，向本院提出抗告書狀。
                                書記官  林宗勳
中    華    民    國    99    年    5     月    31    日

司法院資訊處製作；財團法人民間司法改革基金會備份。
